【裁判字號】    98,裁,892
【裁判日期】    980409
【裁判案由】    虛報進口貨物
【裁判全文】
最  高  行  政  法  院  裁  定
                                       98年度裁字第892號
上  訴  人  和昌融貿易有限公司
代  表  人  甲○○○
                          送達代收人  乙○○
被 上訴 人  財政部基隆關稅局
代  表  人  呂財益
上列當事人間虛報進口貨物事件，上訴人對於中華民國97年11月
20日臺北高等行政法院97年度訴字第1427號判決，提起上訴，本
院裁定如下：
    主  文
上訴駁回。
上訴審訴訟費用由上訴人負擔。
    理  由
一、按對於高等行政法院判決之上訴，非以其違背法令為理由，
    不得為之，行政訴訟法第242條定有明文。依同法第243條第
    1項規定，判決不適用法規或適用不當者，為違背法令；而
    判決有同條第2項所列各款情形之一者，為當然違背法令。
    是當事人對於高等行政法院判決上訴，如依行政訴訟法第24
    3條第1項規定，以高等行政法院判決有不適用法規或適用不
    當為理由時，其上訴狀或理由書應有具體之指摘，並揭示該
    法規之條項或其內容；若係成文法以外之法則，應揭示該法
    則之旨趣；倘為司法院解釋或本院之判例，則應揭示該判解
    之字號或其內容。如以行政訴訟法第243條第2項所列各款情
    形為理由時，其上訴狀或理由書，應揭示合於該條項各款之
    事實。上訴狀或理由書如未依此項方法表明，或其所表明者
    與上開法條規定不合時，即難認為已對高等行政法院判決之
    違背法令有具體之指摘，其上訴自難認為合法。
二、本件上訴人對於高等行政法院判決上訴，主張：依關稅法第
    13條、第18條、第9條之規定，本件首先須於進出口貨物放
    行之翌日起6個月內通知；其次，須於進出口貨物放行之翌
    日起2年內實施稽核；如有應退、應補稅款者，應自貨物放
    行之翌日起3年內為之；如有應徵之關稅、滯納金或罰鍰者
    ，自確定之翌日起5年內未經徵起者不再徵收。上訴人第AA/
    91/3569/0138號進口報單，報關日期為民國91年7月10日，
    按規定其審查期限為6個月，即應於92年1月10日前通知上訴
    人，「逾期視為業經核定」，然被上訴人事後稽核通知函日
    期為94年7月28日逾期已有3年近月餘；又至上訴人收受處分
    書日期為96年5月16日，逾有4年10月之久，顯更違核定事後
    稽核結果之期限規定。被上訴人僅憑上訴人曾有報單（即AA
    /93/3553/0048）遭裁罰疑似以相同模式進口大陸物品為由
    ，將老案重新審查，進而審定上訴人有前述違規行為而予以
    裁罰，其處罰顯違前揭法律規定。末查，本案被上訴人在無
    貨品可驗證之情況，竟認上訴人虛報進口貨品，有逃避管制
    情事，可見本案證據力顯有瑕疵，不足為憑。上訴人在起訴
    狀據理陳明，原判決竟率爾認定「事實概要所載各情，為兩
    造所不爭」，亦有判決不備理由或理由矛盾之違法等語，為
    其理由。惟按原判決認系爭進口貨物放行日期為91年7月10
    日，被上訴人事後審核，認來貨涉有虛報貨名，違反海關緝
    私條例第37條第1項、第3項及第36條第1項、第3項之情事，
    乃於93年9月22日通知上訴人實施查核；嗣依查得事證，認
    上訴人虛報進口貨物名稱、逃避管制之違章成立，於96年5
    月16日（即放行日期5年內）作成裁處罰鍰處分。是本件上
    訴人並非單純有應退、應補稅款之情形，而係涉有違反海關
    緝私條例之情事，上訴人主張原處分有違反關稅法笫13條第
    1項、笫9條第1項、笫18條第1項有關「期限」之規定，核係
    對於法規之誤解。又本件系爭來貨雖先以C2（應審免驗）方
    式通關放行，惟相關前案嗣經被上訴人查驗並化驗結果，發
    現來貨有虛報貨名情事，而本件報單第AA/91/3569/0138號
    第1項與前案報單第AA/93/3468/2036號第5項相同，彼此使
    用之色別、記號無異，上訴人既使用相同之色別、記號，且
    與染整手冊所載內容並無出入，則被上訴人依此基準據以查
    核判別系爭來貨之屬性，即認本件報單第1項「分散性染料
    」實為「直接性染料」，核屬有據；又該「直接性染料」，
    屬行為時不准輸入之大陸物品，則被上訴人核認上訴人申報
    系爭來貨，涉有虛報進口貨物名稱，逃避管制之違章情事，
    並無不合。再者，上訴人未於報關投單前查證清楚，違反誠
    實申報義務。是以被上訴人審酌系爭貨物已放行，依海關緝
    私條例第37條第3項轉據同條例第36條第1項及第3項規定，
    所為之罰鍰處分，並無違誤等語，業已於理由中詳予論斷，
    上訴意旨雖以原判決違背法令為由，惟核其上訴理由，乃就
    原判決業已詳為論駁事項再事爭執，而非具體表明合於不適
    用法規、適用法規不當、或行政訴訟法第243條第2項所列各
    款之情形，難認對該判決之如何違背法令已有具體之指摘，
    應認其上訴為不合法。
三、據上論結，本件上訴為不合法。依行政訴訟法第249條第1項
    前段、第104條、民事訴訟法第95條、第78條，裁定如主文
    。
中    華    民    國    98    年    4     月    9     日
                    最高行政法院第四庭
                        審判長法官  劉  鑫  楨
                              法官  胡  方  新
                              法官  黃  淑  玲
                              法官  劉  介  中
                              法官  曹  瑞  卿
以  上  正  本  證  明  與  原  本  無  異
中    華    民    國    98    年    4     月    9     日
                              書記官  王  史  民


司法院資訊處製作；財團法人民間司法改革基金會備份。
